臺灣高等法院刑事判決
110年度交上易字第177號
上  訴  人  
即  被  告  張斯益（原名張晉崴）



選任辯護人  林明輝律師（法扶律師）
上列上訴人因過失致死案件，不服臺灣桃園地方法院109年度交
易字第69號，中華民國110年4月16日第一審判決（起訴案號：臺
灣桃園地方檢察署108年度偵字第22285號），提起上訴，本院判
決如下：
    主  文
上訴駁回。
    犯罪事實
一、張斯益（原名張晉崴）於民國108年2月27日上午，駕駛車牌
    00-0000號自用小客車，沿桃園市楊梅區中山路由中壢往新
    竹（由東往西）方向行駛。於同日上午6時8分許，行經楊梅
    區中山路與武營街之交岔路口時，本應注意車前狀況，並隨
    時採取必要之安全措施，且汽車行近行人穿越道，遇有行人
    穿越時，均應暫停讓行人先行通過，而依當時天候雨、夜間
    有照明、柏油路面濕潤無缺陷、無障礙物、視距良好等一切
    情狀，應無不能注意之情事，竟疏未注意車前狀況，未暫停
    讓行人穿越道上之行人先行。適有行人陳英明未依號誌之指
    示，自校前路往武營街（由南往北）方向沿行人穿越道行走
    ，欲橫越中山路，張斯益閃避失當而撞擊陳英明，致陳英明
    受有左眉處撕裂傷、左肩挫傷、胸部鈍傷、右手肘擦傷、雙
    手背擦傷、雙大腿挫傷、雙膝挫傷、右腳背擦傷及左腳第一
    二趾擦傷等傷勢，並經救護人員將其送往楊梅區天成醫院救
    治，張斯益則停留事故現場，並於員警據報前往事故現場處
    理時，當場向員警承認其為肇事者，而自首接受裁判。陳英
    明雖於車禍當日下午2時40分出院返家，於同年3月2日因病
    情惡化而送往同市區怡仁綜合醫院（下稱怡仁醫院）就醫，
    至同年3月25日因病情持續惡化，經家屬辦理病危出院返家
    ，於同日上午8時45分許，陳英明因本案事故致其頭胸部、
    四肢多處擦挫傷併發支氣管肺炎，引起敗血症休克併多重器
    官衰竭而死亡。
二、案經陳英明之子陳能興訴由臺灣桃園地方檢察署檢察官偵查
    起訴。 
    理  由
壹、證據能力
    本判決認定事實所引用之供述證據，檢察官同意有證據能力
    ，上訴人即被告張斯益及其選任辯護人不爭執其證據能力，
    且迄至本案言詞辯論終結前均無異議，本院審酌該等證據資
    料製作時之情況，亦無違法不當及證明力明顯過低之瑕疵，
    認作為證據應屬適當；非供述證據部分，核無違反法定程序
    取得之情形，且與本案犯罪事實具有關聯性，均認有證據能
    力。
貳、實體方面
一、認定犯罪事實所憑之證據及理由
    訊據被告坦承於前揭時、地，駕車不慎撞擊被害人陳英明，
    並致被害人受有體表擦挫傷等傷勢，惟否認有何過失致死之
    犯行，辯稱：被害人送醫治療後，當天即已出院返家，後來
    是因支氣管炎等呼吸方面之併發症死亡，被害人死亡之結果
    和本案事故無關等語；選任辯護人提出辯護意旨略以：被害
    人於108年3月25日因併發支氣管肺炎，引起敗血症休克併多
    重器官衰竭而死亡，距離車禍發生時間事隔近1個月，且被
    害人本身高齡，並有慢性疾病，因車禍所受之體表擦挫外傷
    殊難想像會引發支氣管肺炎，本件被害人死亡之結果與被告
    之過失行為間不具有相當因果關係，被告所為，僅該當過失
    傷害犯行，不成立過失致死罪等語。經查：
　㈠被告就本案事故具有過失之認定：
　⒈被告於上揭時、地駕駛自用小客車通過路口時，未充分注意
    車前狀況，且未暫停讓行人穿越道上之行人先行，撞擊其前
    方行走在橫向行人穿越道上之被害人，並致被害人受有左眉
    處撕裂傷、左肩挫傷、胸部鈍傷、右手肘擦傷、雙手背擦傷
    、雙大腿挫傷、雙膝挫傷、右腳背擦傷及左腳第一二趾擦傷
    等傷勢，嗣被害人經送醫治療，於同日（即108年2月27日）
    下午2時40分出院返家等情，業據被告於本院審理時坦承在
    卷（本院卷第126頁、第140頁，但關於胸部傷勢之爭執，另
    詳後述），並經證人即告訴人陳能興（被害人之子）於警詢
    證述明確（相驗卷第9頁及反面），且有道路交通事故現場
    圖、道路交通事故調查表㈠㈡、現場暨車損照片共22張、監視
    錄影光碟暨擷取圖片共10張、天成醫院診斷證明書、天成醫
    院109年4月16日天成秘字第1090416001號函暨檢附之被害人
    急診病歷與傷勢照片等在卷可稽（相驗卷第5至7頁、第12至
    17頁、第18至22頁、第27頁，原審交易字卷第97至111頁）
    。另就被害人因車禍而受有胸部鈍傷乙節，被告及辯護人雖
    質以天成醫院診斷證明書關於被害人胸部傷勢僅載「胸部、
    右手肘擦傷」，與急診之護理紀錄記載「胸口疼痛無外傷」
    不盡相符，此經天成醫院查復略以「胸部、右手肘擦傷」之
    正確診斷為「胸部鈍傷、右手肘擦傷」，因胸鈍傷而無外傷
    ，故急診護理紀錄為「胸口疼痛無外傷」，有天成醫院110
    年10月8日天成秘字第1101008001號函在卷可稽（本院卷第9
    1頁），故當日被害人因本件車禍遭受撞擊後，經醫生檢查
    診斷，尚受有胸部鈍傷之傷勢，應可認定，被告爭執被害人
    胸部沒有受傷云云，並無可採。
　⒉按汽車行駛時，駕駛人應注意車前狀況，並隨時採取必要之
    安全措施；汽車行近行人穿越道，遇有行人穿越，無論有無
    交通指揮人員指揮或號誌指示，均應暫停讓行人先行通過，
    道路交通安全規則第94條第3項、第103條第2項訂有明文，
    是被告駕車上路，自應遵循上開注意義務之規定。依原審勘
    驗現場監視錄影器畫面結果（原審交易字卷第138至141頁、
    第145至150頁之勘驗筆錄暨擷取圖片，內容如附表所示），
    可知本案事故發生時，被告之行向即中山路之號誌雖為綠燈
    ，然於被告駕車通過本案路口前，被害人業已行走在其前方
    之行人穿越道上欲橫越中山路，且行走速度正常，並非突然
    以猝不及防之速度竄出，被告於駕車接近行人穿越道、通過
    本案路口之際，自應注意前方人車之動態，且當時雖天候雨
    、路面濕潤，但屬夜間有照明，道路為無缺陷、無障礙物之
    柏油道路，且視距良好（參道路交通事故調查表㈠，見相驗
    卷第6頁），並無不能注意之情事，被告疏未注意車前狀況
    ，未予暫停、禮讓行走在行人穿越道上之被害人優先通過，
    逕行駕車通過本案路口，並因此撞擊被害人，其就本案事故
    自有過失。本案經送桃園市政府車輛行車事故鑑定會鑑定之
    結果，亦同認被告未充分注意車前狀況，並隨時採取必要之
    安全措施，且未暫停讓行人穿越道上之行人先行，為本案事
    故之肇事次因，此有桃園市政府車輛行車事故鑑定會108年5
    月23日桃交鑑字第1080002650號函暨檢附之桃市鑑0000000
    案鑑定意見書附卷可參（相驗卷第74至77頁）。雖依附表編
    號2、3之勘驗結果所示，被害人徒步至行人穿越道上、開始
    橫越中山路路口之際，原停等於中山路上之車輛均已開始起
    步往前，足見當時中山路路口之號誌顯示為綠燈，換言之，
    被害人行走在行人穿越道時，其行向之武營街路口號誌應顯
    示為紅燈，可認被害人應有未依號誌指示穿越行人穿越道之
    情事，且前揭鑑定意見書亦認被害人未依號誌指示穿越道路
    ，復未注意左右有無來車小心穿越，而為本案事故之肇事主
    因（相驗卷第75至77頁），被害人就本案事故亦有過失，惟
    此係屬量刑斟酌事由或民事損害賠償責任過失相抵之問題，
    無法解免被告本案過失之責。
　㈡被害人死亡之結果與本案事故具有相當因果關係之認定：
　⒈按刑法上之過失，其過失行為與結果間，在客觀上有相當因
    果關係始得成立。所謂相當因果關係，係指依經驗法則，綜
    合行為當時所存在之一切事實，為客觀之事後審查，認為在
    一般情形下，有此環境、有此行為之同一條件，均可發生同
    一之結果者，則該條件即為發生結果之相當條件，行為與結
    果即有相當之因果關係。反之，若在一般情形下，有此同一
    條件存在，而依客觀之審查，認為不必皆發生此結果者，則
    該條件與結果不相當，不過為偶然之事實而已，其行為與結
    果間即無相當因果關係。而過失致人受傷後，被害人如因傷
    致病，因病身死，應視其過失致傷之原因行為與被害人死亡
    結果之發生間，是否具有必然之因果聯絡關係，以決定行為
    人有無過失致人於死之刑責。如被害人之發病係因傷所引起
    ，且係因病致死者，其過失行為與被害人死亡結果之發生，
    自係具有相當之因果關係，行為人即難辭其過失致人於死之
    刑責，至於被害人之死亡究竟踰越若干時日，則非所問。
　⒉本案事故發生後，被害人旋經送往天成醫院急診，經診斷受
    有左眉處撕裂傷、左肩挫傷、胸部鈍傷、右手肘擦傷、雙手
    背擦傷、雙大腿挫傷、雙膝挫傷、右腳背擦傷及左腳第一二
    趾擦傷等傷勢，並於同日下午2時40分出院返家等情，業如
    上述。嗣告訴人陳能興於同年3月2日上午，發覺被害人於床
    上昏迷不醒，經送往怡仁醫院急救後，被害人即於同日開始
    住院，直至同年3月25日因病危出院，並在同日上午8時45分
    於住處死亡等情，業據證人陳能興證述明確（相驗卷第9頁
    ），並有怡仁綜合醫院診斷證明書及110年8月20日怡（歷）
    字第1100000173號函暨所附被害人之病歷影本在卷可按（相
    驗卷第28頁，本院卷第77至88頁），且經臺灣桃園地方檢察
    署檢察官督同檢驗員相驗在案，有該署相驗筆錄、檢驗報告
    書可稽（相驗卷第36頁、第46至51頁）。
　⒊經檢察官囑託法務部法醫研究所就被害人之死因進行鑑定，
    鑑定結果為「被害人生前行走時與小客車發生碰撞車禍事件
    ，造成頭胸部、四肢多處擦挫傷，在之後及住院期間又併發
    支氣管肺炎，最終因敗血性休克併多重器官衰竭而死亡，年
    邁、糖尿病、高血壓可為死亡之加重因子，死亡方式尚可歸
    類為『意外』」等情，有臺灣桃園地方檢察署相驗屍體證明書
    、桃園市政府警察局楊梅分局108 年4 月21日楊警分刑字第
    1080011108號函暨檢附之解剖照片、法醫研究所解剖報告書
    暨鑑定報告書（下稱解剖暨鑑定報告書）等可資佐證（相驗
    卷第55至73頁反面、第82至87頁、第91頁）。鑑定人法醫師
    許倬憲於解剖暨鑑定報告書載明「依解剖、組織病理切片及
    本案相驗卷資料綜合研判，...⒉左側額部及顳部頭皮有大面
    積出血，顱骨呈厚實狀，顱骨無骨折，顱內無出血，...（
    略）。腦髓經免疫組織化學染色β-APP，無發現創傷性瀰漫
    性軸突損傷，因此頭部外傷雖然不是直接致死之原因，但對
    身體會產生壓力性的刺激；⒊左外側胸部局部瘀傷，胸壁有
    出血，胸部之外傷在老年人會影響正常的呼吸功能而易於發
    生肺炎；...⒌兩側肺臟有嚴重碳末沉積，右側肺臟有黏液，
    小支氣管內發炎細胞浸潤及膿瘍，肺泡發炎細胞浸潤，已有
    支氣管肺炎的病理變化」，「年邁、糖尿病、高血壓可為死
    亡的加重因子，由於死者發生支氣管肺炎的原因，除部分是
    因本身患有的慢性疾病外，車禍外傷也具有相關性，因此死
    亡方式尚可歸類為『意外』。」（相驗卷第86頁反面），鑑定
    證人法醫師許倬憲就上開部分於原審證稱：被害人並沒有發
    生顱內出血之狀況，所以被害人不是直接因腦部傷勢致死，
    但因被害人腦部是大面積出血，代表當初頭皮傷也是蠻嚴重
    ，這也會導致被害人疼痛，並產生壓力性的刺激；因為呼吸
    功能就是靠肺臟，靠胸部的肌肉，比如說肋間肌，所以如果
    胸部有疼痛，比如說有外傷存在，胸部的擴張就會比較困難
    ，就會因為疼痛而不敢呼吸，不敢呼吸時，人要咳痰或是把
    痰咳出來的能力就會受到傷害，而痰如果咳不出來，就很容
    易有感染的問題，也就是呼吸功能有受損時，就會有這樣的
    狀況，本案的判斷也是如此，這個狀況只要生病的人就可能
    會發生，和年紀比較沒有直接關聯；被害人的小支氣管裡面
    有很多黏液，代表他的咳痰功能不好，就會導致肺臟感染的
    面積慢慢的侵犯出去最後變成比較嚴重的肺炎；且被害人的
    車禍外傷蠻多處，並非只有一小部分，加上被害人本身有慢
    性疾病，也已經88歲，年邁也是一個問題，本身免疫力系統
    比較差，容易感染，被害人也有高血壓的心臟病，所以外傷
    存在其實對於他的心臟功能本身有點惡化，會有壓力性的刺
    激，就會影響到心血管功能，就會變得越來越衰竭等語（原
    審審易字卷第176至178頁）。至於辯護人以法醫師無法確認
    胸部傷勢是否與CPR有關，進而認被害人胸部傷勢與本件事
    故之關聯有疑，但依據前揭天成醫院之急診病歷紀錄，入院
    時被害人意識清楚、呼吸及脈搏正常，無實施CPR之醫療紀
    錄，且所開具之診斷證明書載明被害人受有胸部鈍傷及頭部
    、四肢多處擦挫傷之傷勢，已如前述，可認本件車禍事故確
    實導致被害人含胸部在內等傷勢，從而法醫師鑑定認為被害
    人發生支氣管肺炎的原因，車禍外傷也具有相關性，有其根
    據，辯護人此節所指尚難憑採。
　⒋證人陳能興於警詢時證稱：被害人有慢性病（高血壓、糖尿
    病）每天吃藥，但身體狀況良好，自己可以到處走走運動，
    行動自如等語（相驗卷第9頁反面），輔以本案事故發生之
    際，被害人確係獨自一人在外行走，堪認被害人生前雖有上
    揭慢性疾病，但身體狀況並非孱弱無法自理生活，而依上所
    述，被害人因車禍受傷之部位並非單一，遍及頭部、胸部及
    身體多處，雖經天成醫院急診治療並於當日出院返家休養，
    但所受傷害非當日即可痊癒，仍會對被害人之身體器官產生
    壓力性刺激，而胸部之傷勢亦會導致被害人之呼吸功能受到
    影響，加上被害人當時已88歲高齡，年邁又患有糖尿病、高
    血壓等慢性疾病，於上開因素交互作用下，併發支氣管肺炎
    ，最終因敗血性休克併多重器官衰竭而發生死亡結果，是被
    告之過失駕車行為與被害人之死亡結果間，具有相當因果關
    係乙節，應堪認定，辯護意旨以被害人因本件事故所受屬擦
    、挫傷之外傷，依經驗法則，難以想像外傷會引發支氣管肺
    炎，尚無可採。又辯護意旨以一般人即便受有本件外傷，應
    不致引發支氣管肺炎，故不應將被害人年邁、慢性病之因素
    納入因果關係考量云云。但所謂相當因果關係，係以相同條
    件下均可發生同一結果者，該條件即為發生結果之相當條件
    ，行為與結果即有相當之因果關係，所以比較之基準自非將
    年邁、有慢性疾病之人與健康成人相比較，故辯護意旨此節
    容有誤會。
　⒌辯護人雖以證人陳能興於偵查中曾稱被害人於本案事故發生
    前兩天有感冒（相驗卷第38頁），且依據衛生福利部中央健
    康保險署110年8月17日函覆之被害人之全民健保醫療費用申
    報資料，於108年1月25日曾至診所就醫（本院卷第59至75頁
    ），認被害人因反覆肺部病症及感冒，其事後併發支氣管肺
    炎等症狀應與本案車禍無關等語。然依據前揭衛生福利部中
    央健康保險署函附資料所示被害人於107年2月28日至108年3
    月2日之就診紀錄，除未見因胸腔疾病反覆就診之紀錄外，
    距本案前最近一次就醫紀錄為108年1月25日因急性上呼吸道
    感染（疾病代碼J0180）至診所就醫，與本次事故相隔1個月
    ，又縱如其子所述被害人於事故前兩天有感冒症狀，但證人
    即天成醫院急診科醫師張明仁於原審審理時證稱：被害人到
    醫院後，有接受縫合治療，也有照胸部、頭部、頸部、手部
    的X光，印象中當時X光顯示正常，X光也沒有看出被害人支
    氣管有發炎的症狀等語（原審審易字卷第185至186 頁），
    並經天成醫院於110年10月8日以天成秘字第1101008001號函
    說明「陳君（即被害人）108年2月27日上午6時32分因車禍
    由119救護車送至本院，經急診主治醫師診視並開立胸、肩
    和頭顱及頸椎X光等檢查，依上述X光檢查報告顯示無明顯放
    射線學骨折，另依據當時胸部X光影像檢查顯示無支氣管炎
    或肺炎之情形，且當日陳君並無表示有呼吸道相關之症狀（
    檢附X光醫學影像）」，可見被害人於事故發生後於同日經
    檢查之際，支氣管並無發炎之狀況，是縱認被害人在事故發
    生前數日有感冒，該感冒未引發被害人支氣管發炎之情事，
    則被害人事後併發支氣管肺炎，難脫與車禍受傷之關聯性，
    無從認係其他偶然獨立原因介入，致生重大因果偏離或因果
    連鎖中斷，辯護意旨此節並無可採。
  ㈢綜上，本案事證已明，被告犯行堪予認定，應依法論科。
二、論罪及駁回上訴之說明
  ㈠按行為後法律有變更者，適用行為時之法律。但行為後之法
    律有利於行為人者，適用最有利於行為人之法律，刑法第2
    條第1項定有明文。被告行為後，刑法第276條之規定業於10
    8年5月29日修正公布，並自同年月31日施行。而修正前刑法
    第276條規定「（第1項）因過失致人於死者，處2年以下有
    期徒刑、拘役或2千元以下罰金。（第2項）從事業務之人，
    因業務上之過失犯前項之罪者，處5年以下有期徒刑或拘役
    ，得併科3千元以下罰金」；修正後則規定「因過失致人於
    死者，處5年以下有期徒刑、拘役或50萬元以下罰金」。是
    經比較新舊法結果，修正後刑法第276條規定雖未更動過失
    致死罪之構成要件及得科處之法定刑種，然已將有期徒刑及
    之罰金刑上限提高，並刪除業務過失致死罪之規定，修正後
    之刑法第276條規定並未有利於被告，依刑法第2條第1項前
    段規定，本案應適用被告行為時即修正前刑法第276條第1項
    之規定論處。
　㈡按道路交通管理處罰條例第86條第1項關於汽車駕駛人，行經
    行人穿越道不依規定讓行人優先通行，因而致人受傷或死亡
    ，依法應負刑事責任者，加重其刑至2分之1之規定，係過失
    致人於死罪、過失傷害（及致重傷）罪之基本犯罪類型，對
    於加害人為汽車駕駛人，於從事駕駛汽車之特定行為時，於
    行經行人穿越道之特定地點，不依規定讓行人優先通行，因
    而致人受傷或死亡之特殊行為要件予以加重處罰，而成另一
    獨立之罪名，屬刑法分則加重之性質。核被告所為，係犯道
    路交通管理處罰條例第86條第1項、修正前刑法第276條第1
    項之汽車駕駛人，行經行人穿越道不依規定讓行人優先通行
    ，因而犯過失致人於死罪。公訴意旨漏未論及上開道路交通
    管理處罰條例第86條第1項之加重規定，容有未洽，然起訴
    事實已敘及被害人係行走在行人穿越道等情，且基本社會事
    實同一，並經法院當庭諭知被告上開罪名（原審交易字卷第
    137頁，本院卷第49頁、第125頁），被告之防禦權應已獲保
    障，爰依刑事訴訟法第300條規定，變更起訴法條。
　㈢被告行為合於上開道路交通管理處罰條例第86條第1項之規定
    ，業如前述，爰依上開規定加重其刑。又被告於肇事後，在
    有偵查犯罪職權之公務員知悉其犯行前，當場向前來處理之
    警員承認其為肇事者等情，有桃園市政府警察局楊梅分局平
    鎮交通分隊道路交通事故肇事人自首情形紀錄表在卷可佐（
    相驗卷第25頁），被告嗣已到庭接受裁判，核其情節，與自
    首之規定相符，爰依刑法第62條前段規定，減輕其刑，並依
    法先加後減之。
　㈣原審以本案事證明確，依據道路交通管理處罰條例第86條第1
    項、修正前刑法第276條第1項論以被告犯汽車駕駛人，行經
    行人穿越道不依規定讓行人優先通行，因而犯過失致人於死
    罪，並依該條例規定加重其刑，及依刑法第62條前段自首規
    定減輕其刑，且依法先加後減，審酌被告為肇事次因之過失
    情節、態樣、及被害人死亡之因果歷程發展情狀等情，兼衡
    被告犯後未能與被害人家屬達成和解或調解，暨被告之智識
    程度、家庭經濟狀況等一切情狀，量處有期徒刑5月，並諭
    知易科罰金之折算標準，核其認事用法並無違誤，量刑亦屬
    妥適，應予維持。被告上訴主張被害人之死亡結果與其過失
    行為間並無相當因果關係等語，但本案基於如上之理由認被
    告之過失行為與被害人之死亡結果間具有相當因果關係，被
    告應負過失致死罪責，被告所辯不可採之理由均已指駁如前
    ，其上訴認無理由，應予駁回。
據上論斷，應依刑事訴訟法第368條，判決如主文。
本案經檢察官劉昱吟提起公訴，檢察官李豫雙到庭執行職務。
中　　華　　民　　國　　110 　年　　12　　月　　15　　日
                  刑事第六庭  審判長法　官  劉方慈
                                    法　官  朱嘉川
                                    法　官  許曉微
以上正本證明與原本無異。
不得上訴。
                                    書記官  徐仁豐
中　　華　　民　　國　　110 　年　　12　　月　　15　　日
附錄：本案論罪科刑法條全文
道路交通管理處罰條例第86條第1項
汽車駕駛人，無駕駛執照駕車、酒醉駕車、吸食毒品或迷幻藥駕
車、行駛人行道或行經行人穿越道不依規定讓行人優先通行，因
而致人受傷或死亡，依法應負刑事責任者，加重其刑至二分之一
。
修正前中華民國刑法第276條
（過失致死罪）
因過失致人於死者，處2 年以下有期徒刑、拘役或2 千元以下罰
金。
從事業務之人，因業務上之過失犯前項之罪者，處5 年以下有期
徒刑或拘役，得併科3 千元以下罰金。

附表：（監視錄影器勘驗結果）
 檔案名稱 編號  影片時間              勘驗結果 P0000000.MOV  1 00：00：01至00：00：12 畫片顯示為十字交岔路口；從畫面右方地面反射之倒影顯示，該十字路口、直向方向（下稱直向道路）的號誌為綠燈，期間亦有車輛沿直向道路從畫面下方往畫面上方行駛，並左轉通過該十字路口；另十字路口橫向道路（下稱橫向道路）之車輛則呈現停等的狀態。   2 00：00：13至00：00：16 畫面右方地面反射之倒影，顯示直向道路之號誌於00：00：13由綠燈轉為黃燈、再於00：00：16轉為紅燈；此段期間隱約可見於畫面右上方有一名穿著白色上衣的男子（下稱甲男），沿著直向道路之路邊往畫面左下方行走（但尚未超過橫向道路路邊之電線桿）   3 00：00：17至00：00：24 甲男持續往前行走，於00：00：19時越過橫向道路路邊之電線桿，同時橫向道路停等之車輛開始起步往前或左轉通過路口，甲男仍持續往前行走，欲穿越橫向道路至對向（此時直向道路之號誌仍呈現紅燈）。   4 00：00：25至00：00：37 甲男稍待橫向道路之車輛左轉通過該十字路口後，繼續往前通過路口，並走在人行穿越道上，此時直向道路之號誌仍呈現紅燈。   5 00：00：38至00：00：47 畫面左方之橫向道路出現一台轎車（下稱A 車），且車頭有往左偏（即畫面上方之方向），此時甲男仍持續行走在同一行人穿越道上，且行走之速度與先前相同，無加速或小跑步之狀況；A 車持續往前，其左側車頭於00：00：39撞擊甲男，甲男遭A 車撞擊後，先彈飛至A 車的擋風玻璃上，並在A 車之擋風玻璃上旋轉一圈；A 車則往前通過該交岔路口，A 車與甲男雙雙消失畫面至影片結束。又從A 車出現畫面至發生撞擊期間，並未見A 車有明顯煞車或減速之情形。 中山、秀才路口_1 _12（固）全景_000000000000_0609 （1）.AVI  6 2019/02/2706：08：00至06：08：19 畫面顯示為一交岔路口，其中直向道路之號誌顯示為紅燈，橫向道路則為綠燈，期間陸續有汽、機車沿橫向道路直行或左轉通過上開路口。   7 2019/02/2706：08：20至06：09：00 畫面右方出現一台轎車（下稱A 車），轎車擋風玻璃上有一人影（下稱甲男），於A 車持續往前通過上開路口期間，甲男則自A 車摔落地面，並倒在路口；A 車則於通過路口後，將A 車靠橫向道路之路邊暫停；後A 車駕駛下車查看甲男狀況，甲男仍持續躺在地上（此段期間橫向道路之號誌仍顯示綠燈、直向道路號誌則顯示紅燈）。 備註：「甲男」為被害人、「A車」則為被告駕駛之車輛。「直向道路」為武營街、校前路；「橫向道路」則為中山路。